【裁判字號】    89,易,1710
【裁判日期】    900507
【裁判案由】    賭博
【裁判全文】
臺灣屏東地方法院刑事判決                        八十九年度易字第一七一號
    公  訴  人  臺灣屏東地方法院檢察署檢察官
    被      告  甲○○
右列被告因賭博案件，經檢察官聲請簡易判決處刑（八十九年度偵字第五八五０號）
，本院屏東簡易庭認不宜，改依通常程序審理，本院判決如左：
    主  文
甲○○連續意圖營利，聚眾賭博，處有期徒刑伍月，如易科罰金，以參佰元折算壹日
。
扣案之六合彩倍數表陸張、簽單伍張、帳單拾伍張及簽單記事簿壹本均沒收。
    事  實
一、甲○○（起訴書事實欄誤書為黃燕南，然依其全旨係對甲○○提起公訴）基於意
    圖營利之概括犯意，自民國八十九年八月間某日起，連續提供其屏東縣鹽埔鄉○
    ○村○○路十八號住處之公眾得出入之場所為賭博場所，聚集不特定多數人參與
    「六合彩」賭博。以港式「二星」、「三星」、「四星」、「全車」及台組「特
    二」、「特三」等方式供賭客簽賭，約定賭客每簽一支號碼之賭金為新台幣（下
    同）一百元，以核對香港六合彩開獎號碼決定輸贏，凡對中號碼者，即依一定之
    倍數給付彩金，未簽中者，所繳之賭資即全歸其所有。迨至八十九年十月十二日
    十七時許，為警持台灣屏東地方法院檢察署檢察官搜索票當場查獲，並扣得其所
    有供賭博用之倍數表六張、簽單五張、帳單十五張、簽單記事簿一本及非其所有
    之傳真機一台等物。
二、案經屏東縣警察局里港分局報請台灣屏東地方法院檢察署檢察官聲請簡易處刑，
    本院改依通常程序審理。
    理  由
一、訊據被告甲○○矢口否認有何自任組頭經營俗稱「六合彩」賭博情事，辯稱僅向
    他人簽賭，傳真機旁查扣之簽單係小孩所玩遊戲云云。惟查：
    （一）被告於警偵訊中初始辯稱係向一綽號「阿文」者簽賭，嗣改口稱係經其友
          鄭慶龍向綽號「阿華」者簽賭，惟亦為鄭慶龍否認，其前述供述不一，已
          足啟人疑竇。
    （二）次查於其住處查扣之帳單十五張內，有載明綽號「梅」、「達」、「英」
          、「東」、「豆」、「鍾」、「貴」等多人簽賭六合彩之收付金額情事，
          日期則為八至十月間，而簽單記事簿內更整本均記載六合彩「二碼」、「
          三碼」號碼，且於傳真機旁查扣之簽單其上更有人之姓氏及綽號記載，更
          顯為供六合彩賭博之用，此均有前述事實欄所載證物扣案可稽。
    （三）末查參諸本案之查獲，係八十九年十月六日里港分局接獲民眾電話報案檢
          舉被告擔任組頭從事六合彩賭博，經警方派員偵查後發見被告前述事實欄
          所載住處確有涉嫌賭博情事而聲請核發搜索票進而扣得前述六合彩簽單等
          証物，亦有勤務指揮中心受理各類案件紀錄表及偵查報告在卷可明。
    綜右所述，被告所辯，顯係避重就輕之詞，無可取信，犯行足堪認定。
二、查屏東縣鹽埔鄉○○村○○路十八號雖係住宅，惟既供不特定之多數人出入簽賭
    ，自屬公眾得出入之場所，核被告意圖營利提供場所聚眾賭博，係犯刑法第二百
    六十八條之供給賭場及聚眾賭博罪；又被告兼與其他簽賭者，同在公眾得出之場
    所賭博財物，係犯刑法第二百六十六條第一項前段之賭博罪。被告前後供給賭場
    、聚眾賭博及普通賭博犯行，均係反覆實施而犯同一之罪名，顯係各基於一概括
    犯意，均應論以連續犯，分別以一罪論。被告所犯圖利供給賭場、圖利聚眾賭博
    及普通賭博三罪，係基於一個賭博犯意之決定，達成其同一犯罪之各個舉動，應
    屬法律概念之一行為，其一行為觸犯上開三罪名，為想像競合犯，應依刑法第五
    十五條規定從一重之圖利聚眾賭博罪處斷。茲審酌被告經營俗稱之「六合彩」賭
    博，危害社會經濟秩序，犯後未坦承犯行，惟年事已高暨其他一切情狀，爰量處
    如主文所示之刑，並諭知如易科罰金之折算標準。另刑法第四十一條有關易科罰
    金之規定，業於九十年一月十二日修正施行，舊法未較有利於被告，本案有關易
    科罰金之部分，自應適用裁判時之法律，附此敘明。至扣得之前開事實欄所載六
    合彩簽單等物，除傳真機一台非其所有，業據其迭次供述在卷外，其餘均為被告
    所有供犯罪所用之物，應依刑法第三十八條第一項第二款宣告沒收之。
據上論斷，應依刑事訴訟法第二百九十九條第一項前段、刑法第二條第一項前段、第
五十六條、第二百六十六條第一項前段、第二百六十八條、第五十五條、第四十一條
第一項前段、第三十八條第一項第二款，罰金罰鍰提高標準條例第一條前段、第二條
，判決如主文。
中      華      民      國      九十      年      五      月      七    日
                                      臺灣屏東地方法院刑事第一庭
                                          法  官    潘正屏
右正本證明與原本無異。
對於本判決如有不服應於收受送達後十日內向本院提出上訴書狀上訴於台灣高等法院
高雄分院並按他造當事人之人數附具繕本。
                                          書記官   盧建新
中      華      民      國      九十      年      五      月      七    日
附錄本判決論罪之法條：
刑法第二百六十六條第一項前段
刑法第二百六十八條


司法院資訊處製作；財團法人民間司法改革基金會備份。
